【裁判字號】    90,易,658
【裁判日期】    900914
【裁判案由】    毒品危害防制條例
【裁判全文】
臺灣嘉義地方法院刑事判決                            九十年度易字第六五八號
    公  訴  人  臺灣嘉義地方法院檢察署檢察官
    被      告  甲○○
右列被告因違反毒品危害防制條例案件，經檢察官提起公訴（九十年度毒偵字第六四
四號），本院判決如左：
    主  文
甲○○施用第二級毒品，累犯，處有期徒刑陸月，如易科罰金，以佰元折算壹日。
    事  實
一、甲○○前於民國八十六年間因違反麻醉藥品管理條例案件，經本院於八十六年五
    月六日以本院八十六年度訴字第九三號判決判處有期徒刑八月，並於八十六年八
    月二十九日經臺灣高等法院臺南分院以八十六年度上易字第一八○八號上訴駁回
    確定，而於八十七年六月七日執行完畢；復因施用毒品案件，先後經臺灣彰化地
    方法院及本院以八十九年度毒聲字第八二二號裁定及八十九年度毒聲字第一○七
    八號裁定送觀察、勒戒後，均認無繼續施用毒品之傾向，經臺灣彰化地方法院檢
    察署檢察官及臺灣嘉義地方法院檢察署檢察官分別於八十九年三月六日及八十九
    年八月十六日以八十九年度毒偵字第一○二五號及八十九年度毒偵字第九八三號
    為不起訴處分確定；詎仍不知悔改，又萌施用第二級毒品安非他命之犯意，於九
    十年四月四日某時許，在嘉義市○○路「神戶牛排館」附近，施用第二級毒品安
    非他命。嗣於九十年四月七日晚上九時許，在嘉義市嘉雄陸橋下為警查獲採尿送
    驗，而偵知上情。
二、案經嘉義市警察局報請臺灣嘉義地方法院檢察署檢察官偵查起訴。
    理  由
一、訊據被告甲○○矢口否認有施用安非他命之犯行，辯稱：係伊與朋友在上揭處所
    打麻將，因朋友施用，伊驗尿反應才會出現安非他命陽性反應云云。經查，右揭
    被告於九十年四月七日晚上十時十分許為警查獲時所採尿液，經臺灣檢驗科技股
    份有限公司檢驗結果，確呈安非他命陽性反應無誤，有該公司九十年五月二十三
    日出具之濫用藥物尿液檢驗報告乙紙附卷可按，被告空言否認，尚無可採；而按
    諸人體吸用安非他命，經尿液排出之時間，依吸食量多寡、人體代謝功能、吸食
    者之年齡及性別不同而有所差異；一般而言吸食者在四十八小時內所排泄之尿液
    ，均有可能被檢出，若經常或大量吸食，則經尿液排出時間約可延長至三、四天
    ；此有行政院衛生署藥物食品檢驗局八十一年二月八日（八一）藥檢一字第○○
    一一五六號函附卷可憑，堪認被告至遲於上揭採尿送驗前九十六小時內確有施用
    第二級毒品安非他命之情，是被告施用第二級毒品犯行應堪認定。再者，由於他
    人吸食毒品而吸入該吸食者燃燒毒品所排出之氣體（即俗稱二手煙），能否在尿
    液中被檢出煙毒或甲基安非他命反應，文獻中尚無此類研究報告，然按法務部調
    查局檢驗煙毒經驗研判，若非共處於空間密閉狹小，並故意大量吸入該氣體，應
    不致於尿液中代謝出煙毒或甲基安非他命反應，此有法務部調查局第六處八十三
    年九月十七日（八三）發技（一）字第八三一００一八五號函可參，是被告所辯
    無非卸責之詞，不足採信。又被告前因施用毒品案件，先後經臺灣彰化地方法院
    及本院以八十九年度毒聲字第八二二號裁定及八十九年度毒聲字第一○七八號裁
    定送觀察、勒戒後，均認無繼續施用毒品之傾向，經臺灣彰化地方法院檢察署檢
    察官及臺灣嘉義地方法院檢察署檢察官分別於八十九年三月六日及八十九年八月
    十六日以八十九年度毒偵字第一○二五號及八十九年度毒偵字第九八三號為不起
    訴處分確定等情，有臺灣彰化地方法院檢察署檢察官不起訴處分書及臺灣嘉義地
    方法院檢察署檢察官不起訴處分書、臺灣嘉義地方法院檢察署刑案資料查註紀錄
    表、臺灣高等法院被告全國前案紀錄表各一份在卷可參。被告於檢察官為不起訴
    處分後，五年內三犯施用第二級毒品安非他命罪，本件事證明確，被告犯行堪以
    認定。
二、查安非他命為毒品危害防制條例所謂之第二級毒品，觀諸該條例第二條第二項第
    二款規定甚明。核被告甲○○施用安非他命部分，係犯毒品危害防制條例第十條
    第二項施用第二級毒品罪。其施用安非他命前後持有第二級毒品安非他命之低度
    行為，應為施用第二級毒品之高度行為所吸收，不另論罪。另查被告前於八十六
    年間因違反麻醉藥品管理條例案件，經本院於八十六年五月六日以本院八十六年
    度訴字第九三號判決判處有期徒刑八月，並於八十六年八月二十九日經臺灣高等
    法院臺南分院以八十六年度上易字第一八○八號上訴駁回確定，而於八十七年六
    月七日執行完畢，此有臺灣嘉義地方法院檢察署刑案資料查註紀錄表、臺灣高等
    法院被告全國前案紀錄表各一份附卷可稽，被告於五年內再犯有期徒刑以上之本
    罪，為累犯，應依刑法第四十七條之規定加重其刑。爰審酌被告前已有施用安非
    他命之前科，並經二次觀察、勒戒，竟又再度施用，顯見其意志不堅，仍未戒絕
    ，毫無悔改之意，其施用足以導致精神障礙、性格異常，甚至造成生命危險之毒
    品，戕害一己之身體健康，及其犯罪之動機、目的、手段、犯罪後之態度等一切
    情狀，量處如主文所示之刑，並諭知易科罰金之折算標準，以資懲儆。
三、據上論斷，應依刑事訴訟法第二百九十九條第一項前段，毒品危害防制條例第十
    條第二項，刑法第十一條前段、第四十七條、第四十一條第一項，罰金罰鍰提高
    標準條例第二條，判決如主文。
本案經檢察官陳連發到庭執行職務。
中      華      民      國    九十      年      九      月     十四     日
                                臺灣嘉義地方法院刑事第一庭
                                        法  官  黃  仁  勇
右正本證明與原本無異。
如不服本判決，應於判決送達後十日內向本院提出上訴狀( 應附繕本 )。
中      華      民      國    九十      年      九      月     十四     日
                                        書記官  呂  權  芳
附錄本案論罪科刑法條全文：
毒品危害防制條例第十條：
施用第一級毒品者，處六月以上五年以下有期徒刑。
施用第二級毒品者，處三年以下有期徒刑。


司法院資訊處製作；財團法人民間司法改革基金會備份。
